# 转固时点相关的问题

提问人：qd6zf 时间：2013-08-18 10:18:26
请问：一家企业新购一台设备，在试运行期间，是不是该设备还不开始计提折旧；生产销售的产品也不确认收入？这样的话，会计上如何反映试运行期间的情况呢

回答人：chenyiwei
对於固定资产，应按照《企业会计准则第 17 号——借款费用》第十三条规定判断何时达到预定可使用状态，在该时点转固。达到预定可使用状态之前的试生产成本计入在建工程成本，试生产过程中产生的可以对外销售的产品，按照预计可变现净值冲减在建工程成本。 类似问题在本版面上已有很多讨论，建议搜索一下。

提问人：61309 时间：2013-08-19 11:21:50
陈老师，我看到一篇与此相关问题的你的答复，说是上游产品的固定资产尚未达到预定可使用状态，产品冲减在建工程。下游产品的固定资产已经达到预定可使用状态，领用上游的产品计入生产成本。我的问题是：下游产出合格产品对外销售时，是计入营业收入并结转相应营业成本吗？

回答人：chenyiwei
下游固定资产已经达到预定可使用状态的情况下，领用上游试生产产品进一步加工的产品的销售，按照正常的成本核算、收入确认、成本结转的方法处理，即确认营业收入并结转营业成本。